## Faszinierend funkelnd funktional -funzen muss es halt!

Lesen Sie das ["Functions"](http://adv-r.had.co.nz/Functions.html)-Kapitel aus dem *Advanced R Programming*-Buch von Hadley Wickham aufmerksam durch.

Bearbeiten Sie die folgenden von dort übernommenen Aufgaben:

a)  Schreiben Sie die folgenden verwirrenden Funktionsaufrufe so um dass sie möglichst klar & einfach zu verstehen sind:

```{r, 1a, eval=FALSE}
set.seed(20141012)
# Generate x, which is a vector of size 20 where we sample with replacement. (Comment not necessary, but i used for the structure of the function)
x <- sample(size =  20, x =  c(1:10, NA), replace = TRUE)
# Generate y, also size 20, which are pseudo-random numbers from standarduniform distribution.
y <- runif(n = 20, min = 0, max = 1)
# Calcuate the Kendall correlation between pairwaise complete observations.
cor(x = x, y = y, method = "kendall", use =  "pairwise.complete.obs")
```

b)  Was gibt diese Funktion zurück? Warum? Welches Prinzip illustriert sie?

```{r, 1b, eval=FALSE}
f1 <- function(x =  {
  y <- 1  
  2
  }, y = 0) {
  x+y
}
f1()
```
Beim ersten mal voll ueberlesen, dass einmal x+y und einmal y+x kommt :o  Neuer Versuch:
Was passiert bei 'x+y':
Ich denke mal es gut um Lexical scoping. Also es geht darum wie die Funktion beim Schreiben der Funktion genested wurde und nicht darum wie sie genested ist wenn sie ausgefuehrt werden. Daher ergibt `x+y` 3. das liegt daran, weil `x` zuerst genannt wird und wir uns somit nur in der ersten geschweiften Klammer befinden.
*Hinweis:* Was passiert wenn Sie die letzte Zeile mit `y + x`?
Ein Aendern der Reihenfolge fuerht dann dazu, dass wir uns default `y` mit `0` nehmen und unser default `x` mit `2`.
*Hinweis:* Was passiert wenn Sie die letzte Zeile mit `c(y, x, y)`?
Wenn auf `c(y,x,y)` gewechselt wird, kommt `c(0,2,1)`. Auch wird wird wieder das default `y` mit `0` genutzt und das default `x` mit `2` gewaehlt. Da erst nach `x`  einem weiteren `y` gefragt wurde, wird nun ein `y` von `1` ausgegeben. Bei einer anderen Reihenfolge, also `c(y,y,x,y)`, waere `c(0,0,2)` erschienen.

c)  Was gibt diese Funktion zurück? Warum? Welches Prinzip illustriert sie?

```{r, 1c, eval=FALSE}
  
f2 <- function(x = z) {
  z <- 100
  x
}

```




d)  Schreiben sie eine *infix*-Funktion `%xor%` für `logical`-inputs die eine XOR-Operation (entweder-oder-aber-nicht-beides) durchführt. Überprüfen Sie ihre Funktion mit den folgenden Tests:

```{r, code = readLines("test-functions-xor.R"), eval=FALSE}
# Inputs are logicalss. Example: a True and b True => %xor% false, because is in both
# return also logicals
`%xor%` <- function(a = TRUE, b = FALSE){
  !unlist(purrr::map2(a, b, identical))
}
```

e)  Wie kann jeweils der Zustand von `options()` und `par()` abgespeichert und wiederhergestellt werden?
```{r, Aufgabe e}
default_par <- par(no.readonly = T)
default_options <- options()
par(default_par)
options(default_options)
```

f)  Schreiben Sie eine Funktion die ein neues PDF-Grafikdevice öffnet, `plot` mit den übergebenen Argumenten aufruft und dann das zuvor geöffnete Grafikfenster wieder schließt, egal ob die übergebenen Argumente für `plot` funktioniert haben oder nicht.

```{r}
my_plot <- function(x, y, ...){
  pdf(file = "myplot.pdf")
  plot(x, y, ...)
  dev.off()
}
```


g)  Was gibt der folgende Code zurück? Warum? Was bedeuten die drei verschiedenen `c`s in der zweiten Zeile?

```{r, 1g, eval=FALSE}
c <- 10
c(c = c)
```

R ist so schlau und erkennt wann es sich um eine Funktion handelt und wann um eine Variable (bsp.: VO n(n)). Selbes gilt hier natuerlich auch.
Das erste c ist die Funktion combine. Das zweite c ist der Name des Vektors und das dritte c ist Zahl welche c vorher zugewiesen wurde.


